臺灣臺南地方法院民事裁定
110年度消債救字第6號
債  務  人  蕭光華
代  理  人  楊汶斌律師
上列聲請人因消費者債務清理條例聲請清算事件，聲請暫免繳納
費用，本院裁定如下：
    主  文
聲請駁回。
    理  由
一、聲請意旨略以：聲請人收入近乎基本工資，扣除生活開支後
    ，難有其他剩餘金錢可提出於法院，爰依消費者債務清理條
    例（下稱消債條例）第7條第1項之規定，聲請准予暫免繳納
    清算程序費用等語。
二、按聲請更生或清算，徵收聲請費新臺幣（下同）1,000元；
    郵務送達費及法院人員之差旅費不另徵收。但所需費用超過
    應徵收之聲請費者，其超過部分，依實支數計算徵收。債務
    人聲請清算而無資力支出消債條例第6條之費用者，得聲請
    法院以裁定准予暫免繳納。惟無資力支出費用之事由，應釋
    明之。消債條例第6條第1項、第2項、第7條第1項、第2項分
    別定有明文。而法院調查聲請人是否無資力支出上開費用，
    專就聲請人提出之證據為之，如聲請人並未提出證據，或依
    其所提出之證據，未能信其無資力支出上開費用之主張為真
    實，即應將其聲請駁回，並無依職權調查或定期補正之必要
    。　
三、經查，聲請人前向本院聲請前置調解（110年度南司消債調
    字第190號），並繳納調解聲請費1,000元，嗣於調解不成立
    20日內聲請清算，經本院以110年度消債清字第34號受理在
    案，依消債條例第153條之1第2項規定，固無須另行繳納清
    算聲請費，然依消債條例第6條第2項及第3項規定，聲請人
    仍可能須繳納郵務送達費、法院人員差旅費及進行清算程序
    之必要費用等。而聲請人主張其每月收入為28,800元，每月
    個人生活必要支出為19,396元，另因扶養父親支出扶養費4,
    000元，則其收入扣除必要支出後，尚有相當餘額可資運用
    ，難認其無資力支出郵務送達費、法院人員之差旅費及清算
    必要費用，更何況聲請人名下尚有保單價值準備金達232,92
    0元之保險契約等財產。又法律扶助法第13條第2項第3款規
    定，得依消債條例清理債務之債務人申請法律扶助時，無須
    審查其資力，是縱聲請人曾向法律扶助基金會臺南分會申請
    法律扶助獲准，亦不足以釋明其確有無資力支出費用之事由
    存在。是依聲請人所提卷內資料，尚不足釋明其無資力支出
    本件更生程序費用，其請求准予暫免繳納清算費用，於法未
    合，應予駁回，爰裁定如主文。
中　　華　　民　　國　　110 　年　　6 　　月　　14　　日
                  民事消債法庭  法　官　張玉萱
以上正本係照原本作成。
如對本裁定抗告，須於裁定送達後10日內向本院提出抗告狀，並
繳納抗告費新臺幣1000元。
中　　華　　民　　國　　110 　年　　6 　　月　　17　　日
                              書記官  鄭伊汝